臺灣臺北地方法院小額民事判決
110年度北小字第3912號
原      告  薛方奕  

被      告  賴彥伯  

上列當事人間請求損害賠償事件，本院於中華民國110年12月21
日言詞辯論終結，判決如下︰
    主      文
被告應給付原告新臺幣參萬玖仟零貳拾肆元。
原告其餘之訴駁回。
訴訟費用新臺幣壹仟元由被告負擔四分之三，餘由原告負擔。
本判決第一項得假執行。但被告以新臺幣參萬玖仟零貳拾肆元為
原告預供擔保，得免為假執行。
    事實及理由
一、按因侵權行為涉訟者，得由行為地之法院管轄，民事訴訟法
    第15條第1項定有明文。經查，本件侵權行為地在臺北市大
    安區市民大3段與建國南路1段口，有道路交通事故現場圖可
    稽（見本院卷第53頁），本院自有管轄權。次按訴狀送達後
    ，原告不得將原訴變更或追加他訴，但擴張或減縮應受判決
    事項之聲明者，不在此限，民事訴訟法第255條第1項第3款
    亦定有明文，查原告原起訴聲明為：㈠被告應給付原告新臺
    幣（下同）98,000元，有起訴狀可稽(見本院卷第7頁)，嗣
    於訴訟中將2個月薪資損失48,498元減縮為1個半月薪資損失
    36,374元(計算式：48498÷2×1.5＝36374，元以下四捨五入)
    ，亦有言詞辯論筆錄可查（見本院卷第101、102頁），核其
    所為，係減縮應受判決事項之聲明，依上開規定，應予准許
    ，合先敘明。
二、原告主張：被告於民國109年12月7日20時16分許，騎乘車牌
    號碼000-0000號普通重型機車，行經臺北市大安區市民大3
    段與建國南路1段口時，因闖紅燈，致撞及原告騎乘之車牌
    號碼000-0000號普通重型機車（下稱系爭機車），致原告人
    車倒地，原告受有左側前臂擦傷之初期照護、左側膝部擦傷
    之初期照護、左側足部擦傷之初期照護、左側前臂挫傷之初
    期照護、左側膝部挫傷之初期照護之傷害，原告因此支出修
    車費用15,850元、1個半月無法工作損失36,374元，合計52,
    224元(計算式：15850＋36374＝52224)，爰依侵權行為法律關
    係，請求被告賠償52,224元，為此提起本件訴訟等語，並聲
    明：被告應給付原告52,224元。
三、被告則以：對於肇事責任，不爭執，確實是我的責任，但原
    告薪資損失部分，應提出6個月薪資資料，另車損部分，原
    告只提出報價單金額，其金額與我查到的金額有落差等語，
    資為抗辯，並聲明：駁回原告之訴。
四、得心證之理由：
  ㈠本件原告主張被告於前揭時、地騎乘車牌號碼000-0000號普
    通重型機車，因闖紅燈而撞及原告騎乘之系爭機車，造成原
    告人車倒地，因而受有左側前臂擦傷之初期照護、左側膝部
    擦傷之初期照護、左側足部擦傷之初期照護、左側前臂挫傷
    之初期照護、左側膝部挫傷之初期照護之傷害，業據原告提
    出之診斷證明書為據（見本院卷第13、15頁），並經本院依
    職權向臺北市政府警察局交通警察大隊調閱道路交通事故初
    步分析研判表、道路交通事故現場圖、道路交通事故補充資
    料表、道路交通事故談話紀錄表、道路交通事故調查報告表
    ㈠㈡、道路交通事故肇事人自首情形紀錄表、號誌運作時相表
    、道路交通事故當事人登記聯單、道路交通事故照片黏貼紀
    錄表為憑（見本院卷第51-81頁），復被告自陳對於肇事責
    任不爭執等語(見本院卷第101頁)，堪認原告上開主張為真
    實，故被告應負侵權行為責任。
  ㈡按因故意或過失不法侵害他人之權利者，負損害賠償責任；
    不法侵害他人之身體或健康者，對於被害人因此喪失或減少
    勞動能力，或增加生活上之需要時，應負損害賠償責任，民
    法第184條第1項前段、第193條第1項，分別定有明文。本件
    被告應對原告負侵權行為損害賠償責任，已如前述，茲就原
    告請求之各項損害賠償，審核如下：
　⒈機車修復費用部分：
　　原告主張系爭機車受損，支出修復費用15,850元(均零件)，
    按不法毀損他人之物者，應向被害人賠償其物因毀損所減少
    之價值，為民法第196條所明定。而所謂請求賠償物被毀損
    所減少之價額，得以修復費用為估定標準，但以必要者為限
    ，例如修理材料以新品換舊品，應予折舊（參見最高法院77
    年度第9次民事庭會議決議）。經查，原告主張系爭機車修
    繕費用15,850元，均為零件費用，業據其提出估價單為證（
    見本院卷第105頁），依前揭說明，系爭機車之修復既以新
    零件更換被毀損之舊零件，自應將零件折舊部分予以扣除。
    而依行政院所頒「固定資產耐用年數表」及「固定資產折舊
    率表」之規定，機器腳踏車之耐用年數為3年，依定率遞減
    法每年折舊536/1000，其使用期間未滿1年者，按實際使用
    之月數相當於全年之比例計算之，不滿1月者，以1月計。準
    此，系爭機車出廠日為107年8月，有道路交通事故補充資料
    表足憑（見本院卷第55頁），至事故發生日即109年12月7日
    止，實際使用年數為2年4月7日，以使用2年5月計，則系爭
    機車之修復費用於扣除折舊後為2,650元（計算式如附表所
    示）。　
　⒉工作損失部分：
　　原告主張因本件事故受有前揭損失，應休養6週，受有1個半
    月薪資損失36,374元，並提出109年10月25日至同年12月6日
    的收入證明為證(見本院卷第17頁)，依原告提出之收入證明
    ，其約1個半月的收入為46,382元，月收入約30,921元(計算
    式：46382÷3×2＝30921，元以下四捨五入)，原告僅以每月薪
    資24,249元(計算式：48498÷2＝24249)計算其月收入損失，
    故原告請求賠償1個半月薪資損失36,374元(計算式：24249×
    1.5＝36374，元以下四捨五入)，尚屬適當。
　⒊至被告辯稱原告請求薪資損失，應提出6個月薪資資料云云，
    然依原告所述，其係從事外送工作，之前有做半年後終止，
    於109年10月25日始再繼續外送工作，109年10月25日前的收
    人資料無法提出(見本院卷第102頁)，而觀原告提出之上開
    收入資料，並無偽造或變造等不可信之情事，且原告非十足
    請求其月收入之損失，是本院認其提出109年10月25日至同
    年12月6日的收入證明，已足證其月收入之損失，故被告上
    開所辯，尚不足採。
　⒋被告另辯稱車損部分，原告只提出報價單金額，其金額與其
    查到的金額有落差云云，固提出本件估價單與市場零售價格
    之比較表為據(見本院卷第109頁)，然市場零售價格非公定
    之價格，對眾修車廠無拘束力，況各修車廠之零件進貨成本
    及追求的利潤均不相同，則同一零件由不同的修車廠更換本
    就可能產生價格的差異，復較有規模的修車廠會將零件與更
    換工資區分開來，較小規模的俢車廠，為追求便利，則將工
    資計入零件價格來收費，零件價格亦會較高，如本件系爭機
    車之修車廠即未區分零件費用與工資，僅收取零件費用，故
    系爭機車修復所需之零件費用，自仍應以承修廠商所訂定之
    價格為準，被告提出之市場零售價格僅能作為參考價格，非
    絕對價格，被告徒以其自行調查所得之市場零售價格認為系
    爭機車修復之價格太高云云，亦難認有據，故被告上開所辯
    ，亦不足採。
　⒌從而，原告得請求賠償之金額為39,024元(計算式：2650＋363
    74＝39024)。　
五、綜上所述，原告據以提起本訴，請求被告給付39,024元，為
    有理由，應予准許，逾此範圍之請求為無理由，應予駁回。
六、本件原告勝訴部分係小額程序為被告敗訴之判決，依民事訴
    訟法第436條之20規定，應依職權宣告假執行，並依同法第3
    92條第2項之規定，依職權宣告被告預供擔保，得免為假執
    行。
七、本件事證已臻明確，兩造其餘攻擊防禦方法及證據，核與判
    決之結果，不生影響，爰不一一論列，併此敘明。
八、訴訟費用負擔之依據：民事訴訟法第79條。按適用小額訴訟
    程序事件法院為訴訟費用之裁判時，應確定其費用額，民事
    訴訟法第436條之19定有明文，爰確定本件訴訟費用額如主
    文第3項所示。
中　　華　　民　　國　　111 　年　　1 　　月　　11　　日
                  臺北簡易庭    法  官  葉藍鸚
附表
-----
折舊時間           金額
第1年折舊值        15,850×0.536＝8,496
第1年折舊後價值    15,850－8,496＝7,354
第2年折舊值        7,354×0.536＝3,942
第2年折舊後價值    7,354－3,942＝3,412
第3年折舊值        3,412×0.536×(5/12)＝762
第3年折舊後價值    3,412－762＝2,650
訴訟費用計算書
項        目             金   額（新臺幣）        備  註
第一審裁判費   　 　　   1,000元
合　　　　計　　　       1,000元
附錄：
一、民事訴訟法第436條之24第2項：　　
　　對於小額程序之第一審裁判上訴或抗告，非以其違背法令為
    理由，不得為之。
二、民事訴訟法第436條之25：　　
　　上訴狀內應記載上訴理由，表明下列各款事項：
    ㈠原判決所違背之法令及其具體內容。
    ㈡依訴訟資料可認為原判決有違背法令之具體事實。
以上正本係照原本作成。
如不服本判決，須以違背法令為理由，應於判決送達後20日內向
本庭提出上訴狀（須按他造當事人之人數附繕本）。如委任律師
提起上訴者，應一併繳納上訴審裁判費。
中　　華　　民　　國　　111 　年　　1 　　月　　11　　日
                                書記官  林錫欽